【裁判字號】    99,訴,1663
【裁判日期】    991130
【裁判案由】    偽造文書等
【裁判全文】
臺灣臺北地方法院刑事判決              99年度訴字第1663號
公  訴  人  臺灣臺北地方法院檢察署檢察官
被      告  陳亭宇
上列被告因偽造文書等案件，經檢察官提起公訴（99年度偵緝字
第1442號、第1443號、99年度偵字第19825號），被告就被訴事
實為有罪陳述，本院改依簡式審判程序，判決如下：
    主  文
陳亭宇犯如附表一所示之肆罪，各處如附表一所示之刑（含從刑
）。應執行有期徒刑壹年貳月，如易科罰金，以新臺幣壹仟元折
算壹日，附表二「偽造之署押」欄所示偽造之「林宗凱」署名共
柒枚、指印共貳枚及偽造之「陳亭宇」署名共拾玖枚、指印共肆
拾枚、掌印共貳枚，均沒收之。
    事  實
一、陳亭宇前曾以其友人林宗凱名義申辦行動電話門號使用，於
    民國98年10月間某日，以申請停用為由，向林宗凱借得國民
    身分證、汽車駕駛執照雙證件後，並未依約歸還。其明知林
    宗凱並未同意以其名義租借自用小客車使用，因亟需自用小
    客車代步，且其亦無駕駛執照，竟基於行使偽造私文書之犯
    意，分別下列之行為：
(一)、於98年10月30日晚上8時許，前往址設臺北縣永和市○○路
    139號之慶賓小客車租賃有限公司（下稱慶賓公司），冒用
    「林宗凱」之名義，在附表二編號(一)所示之中華民國小客車
    租賃定型化契約書上，偽造「林宗凱」之署名2枚、指印1枚
    ，以此方式偽造「林宗凱」名義、如附表二編號(一)所示之中
    華民國小客車租賃定型化契約書，並連同其所持有之上開林
    宗凱名義國民身分證、汽車駕駛執照，持向慶賓公司不知情
    之承辦人員李昇哲行使之，致李昇哲誤認係林宗凱本人租用
    自用小客車，而交付車號0011–GG號自用小客車與陳亭宇使
    用，足以生損害於林宗凱本人及慶賓公司對於車輛承租人管
    理之正確性。
(二)、另於同年11月27日（起訴書誤載為「11月17日」，應予更正
    ）上午10時40分許，前往址設臺北市○○區○路2段124號之
    好好小客車租賃有限公司（下稱好好公司，起訴書誤載為「
    好順公司」，應予更正），冒用「林宗凱」之名義，在附表
    二編號(二)所示之中華民國小客車租賃定型化契約書上，偽造
    「林宗凱」之署名、指印各1枚，以此方式偽造「林宗凱」
    名義如附表二編號(二)所示之中華民國小客車租賃定型化契約
    書，並連同其所持有之上開林宗凱名義國民身分證、汽車駕
    駛執照，持向好順公司不知情之承辦人員卓孝旻行使之，致
    卓孝旻誤認係林宗凱本人租用自用小客車，而交付車號2653
    –PP號自用小客車與陳亭宇使用，嗣於同年月28日下午5時
    許，陳亭宇駕駛上開車號2653–PP號自用小客車至好好公司
    ，因已逾時歸還，尚需支付逾時使用車輛之租金，且上開自
    用小客車之前保險桿亦因破損而需修復，復接續前開行使偽
    造私文書之犯意，接續冒用「林宗凱」名義，在附表二編號
    (三)所示之賠償切結書上，偽造「林宗凱」之署名1枚，以此
    方式偽造「林宗凱」名義、如附表二編號(三)所示之賠償切結
    書後，交付與好順公司承辦人員而行使之，使該公司承辦人
    員誤認係林宗凱本人同意負擔賠償任，足以生損害於林宗凱
    本人及好好公司對於車輛承租人管理之正確性。
二、陳亭宇於前揭一之(一)所載時、地，向慶賓公司承租車號0011
    –GG號自用小客車使用後，於同年11月5日凌晨1時31分許，
    駕駛該車號自用小客車，在臺北市○○區○○街181巷與信
    安街口之際，因與由賴毅鴻騎乘、搭載王歆惠之車牌P8J–
    268號重型機車發生車禍，致賴毅鴻受有右手、腳多處擦傷
    ，王歆惠身上多處瘀青之傷害（所涉毀損罪嫌及對賴毅鴻過
    失傷害罪嫌部分，業經檢察官為不起訴處分，對王歆惠過失
    傷害罪嫌部分，則未經告訴），陳亭宇於臺北市政府警察局
    交通大隊信義交通分隊（下稱信義交通分隊）警員到場處理
    時，為逃避刑責，另基於偽造署押之犯意，於同日凌晨1時
    31分起至2時43分止，在址設臺北市○○區○○街250號之臺
    北醫學大學附設醫院急診室，接受員警詢問時，冒用「林宗
    凱」之名義應訊，接續於附表二編號(四)至(六)所示道路交通事
    故現場圖、信義交通分隊交通事故談話紀錄表、補充資料表
    上，偽造「林宗凱」署名（偽造署押之數量詳如附表二編號
    (四)至(六)所載），足以生損害於林宗凱本人及交通執法機關對
    於交通事故調查之正確性。嗣因林宗凱接獲臺北市政府警察
    局認舉發違反道路交通管理事件通知單，依法提出申訴，經
    警員將偽造如附表二編號(二)所示之中華民國小客車租賃定型
    化契約書上，偽造「林宗凱」之指印1枚，送內政部警政署
    刑事警察局（下稱刑事警察局）鑑定後，發現其上所捺指印
    與陳亭宇相符，始悉上情。
三、陳亭宇於99年1月26日下午5時10分許，在臺北市信義區○○
    ○路○段265號前，為警員查獲持有第二級毒品安非他命（所
    涉違反毒品危害防制條例部分，由檢察官另案偵辦中）後，
    為掩飾其真實身分，以規避刑責，竟基於行使偽造私文書之
    犯意，在臺北市○○區市○路1號之臺北市政府警察局保安
    警察大隊第五中隊（下稱保五中隊）接受警員詢問時，冒用
    其胞弟「陳亭宏」名義應訊，在附表二編號(七)、(八)所示之「
    自願搜索同意書」、「夜間詢問同意書」上偽造「陳亭宏」
    之署名、指印（偽造署押之數量詳如附表二編號(七)、(八))所
    載），用以表示「林宗凱」同意受搜索及接受員警夜間詢問
    之意思，而偽造該等私文書後，交付執行搜索、製作警詢筆
    錄之司法警察而行使之，並自99年1月26日下午5時10分起至
    晚上6時40分止，在如附表編號(九)至(十九)所示之搜索扣押筆錄
    、扣押物品目錄表、警詢筆錄、口卡片、蒐證照片確認文件
    、毒品初步鑑驗報告書、權利告知單、執行拘提逮捕告知本
    人通知書、執行拘提逮捕告知親友通知書、尿液檢體委驗單
    、指紋卡上，偽造「陳亭宏」署名及捺按指印（偽造署押之
    數量詳如附表二編號（(九)至(十九)所載）。嗣於同日晚上11時18
    分許，經臺灣臺北地方法院檢察署檢察官偵訊時，接續冒用
    「陳亭宏」名義應訊，並於如附表編號(二十)所示之偵查訊問筆
    錄上，偽造「陳亭宏」之署名1枚，足以生損害於陳亭宏及
    司法機關對於犯罪偵查之正確性。嗣經承辦警員將附表二編
    號(十九)所示「陳亭宏」指紋卡送事警察局比對鑑定後，發現其
    所捺指印與檔存之陳亭宇指紋卡相符，始循線查悉上情。
四、案經臺北市政府警察局信義分局報請暨臺灣臺北地方法院檢
    察署檢察官自動簽分偵查起訴。
    理  由
一、按本案被告陳亭宇所犯係死刑、無期徒刑、最輕本刑為3年
    以上有期徒刑以外之罪，其於準備程序就前揭被訴事實為有
    罪之陳述，經受命法官告知簡式審判程序之旨，並聽取其與
    公訴人之意見後，本院認無不得或不宜改依簡式審判程序進
    行之情形，爰依刑事訴訟法第273條之1第1項規定，裁定本
    件由受命法官獨任進行簡式審判程序，合先敘明。
二、上揭事實，業據被告坦承不諱，核與證人即被害人林宗凱、
    證人即慶賓公司經理胡慶隆、慶賓公司員工李哲昇、好好公
    司員工卓孝旻及證人盧綱祖、賴毅源、王歆惠證述情節大致
    相符，並有如附表二所示之文書在卷可憑（見99偵10161卷
    第43、45、46、55、79、80頁，99毒偵532卷第6至10頁、第
    12至19頁、第23頁、第25、27、28頁）。而被告於事實欄一
    之(二)所載時、地，在附表二編號(二)所載之中華民國小客車租
    賃定型化契約書上，以「林宗凱」名義捺按之指印1枚；及
    其於事實欄三所載時、地，為警查獲時，以「陳亭宏」名義
    捺按之指紋卡（即附表二編號(十九)所示之指紋卡），經送刑事
    警察局以電腦比對結果，均確認與該局檔存之被告指紋相同
    等情，亦有該局99年2月6日刑紋字第0990018742號函、99年
    3月12日刑紋字第0990027461號鑑定書附卷可稽（見同上偵
    卷第35至38頁，99偵11828卷第3至5頁）。足認被告自白與
    事實相符。綜上，本件事證明確，被告犯行，堪以認定，應
    依法論科。
三、論罪科刑：
(一)、按刑法第217條所稱之「偽造署押」，係指行為人冒用本人
    名義在文件上簽名或為民法第3條第3項所稱指印之類似簽名
    之行為者而言（最高法院80年度台非字第277號判決意旨參
    照）。又按刑法上偽造文書罪章所指之文書，除必須具備有
    體性、文字性、持續性、意思性等要件外，尚必須存有足以
    表彰一定之制作名義人之名義性時，該等記載方可認為係文
    書，否則若僅為表彰某人簽名意思之署名或簽押，並不具有
    表彰一定制作名義人之名義性存在，該等記載即無從認為係
    刑法上之文書，而只能認為係單純之署押。次按司法警察或
    司法警察官以「通知」之文件踐行刑事訴訟法第95條所定告
    知程序時，被告於該「通知」之「被調查詢問人」欄下偽簽
    姓名者，該「通知」實質上與詢問筆錄無異，並未表示另外
    製作何種文書，故論以偽造署押罪；而「逮捕通知書」（通
    知被告本人聯及通知家屬聯）之「被通知人簽章」欄偽簽他
    人姓名捺指印，因非在「收受人簽章」欄為之，而僅處於受
    通知者之地位，尚不能表示其係有製作何種文書之意思及曾
    為何項之意思表示（此與交通違規人在警員製作之舉發交通
    違規事件通知單上「收受通知聯者簽章」欄內偽簽他人姓名
    ，具有表示收到該通知單之意，情形並非相同），自難認應
    成立刑法第210條之偽造私文書罪（同院91年度台非字第294
    號、91年度台非字第295號判決可資參照）。查，被告在附
    表二編號(四)至(六)、編號(九)至(二十)所示之文件上，分別偽造「林
    宗凱」、「陳亭宏」之署名、指印及掌印，係作為簽名者人
    格同一性之證明，並無其他法律上之用意，上開文書固非屬
    偽造文書，惟被告於附表二編號(七)、(八)所示之文件上，偽造
    「陳亭宏」之署名及指印，並持以向承辦員警行使之，因其
    表示簽署之本人自願受搜索之意思，已非單純之偽造署押，
    從而，附表二編號(七)、(八)所示之「自願搜索同意書」、「夜
    間詢問同意書」已具備私文書之性質，被告冒用「陳亭宏」
    名義，製作附表二編號(七)、(八)所示之文書，自應成立偽造私
    文書罪。
(二)、是核被告所為：
  1.如事實欄一之(一)、(二)部分，均係犯刑法第216條、第210條之
    行使偽造私文書罪。被告偽造署押之行為，為偽造私文書之
    部分行為，又其偽造私文書復持以行使，偽造私文書之低度
    行為為高度之行使行為所吸收，均不另論罪。又被告於事實
    欄一之(二)所示時、地，先後偽造「林宗凱」名義如附表二編
    號(二)、(三)所示之文書，均係於同一租賃車輛事件中，冒用他
    人之姓名，被告乃基於同一租用車輛之目的，並由被告基於
    同一行使偽造私文書之行為決意所為，侵害之法益同一，各
    行為間之獨立性極為薄弱，依一般社會健全觀念，應視為數
    個舉動之接續施行，合為包括之一行為予以評價，自應視為
    接續犯而成立單純一罪。
  2.如事實欄二部分，係犯刑法第217第1項之偽造署押罪。被告
    於事實欄二所載時、地，多次在附表二編號(四)至(六)所示之文
    件上，偽造「林宗凱」之署名，係於同一交通案件中冒用他
    人姓名，其主觀上當然有自始至終在同一交通案件各階段中
    偽造私署押之意思，因此各個舉動不過為犯罪行為之一部，
    是同一交通案件中之數偽造行為可視為數個階段行為，不過
    係行為接續而完成整個犯罪，顯係基於單一犯意接續所為，
    侵害單一法益，應包括於一行為予以評價，為接續犯，論以
    一罪。
  3.如事實欄三部分，係犯刑法第216條、第210條之行使偽造私
    文書罪。檢察官起訴認此部分犯行，係犯刑法第217條第1項
    之偽造署押罪，尚有未合，惟因二者基本社會事實同一，爰
    依法變更起訴法條。被告於事實欄三所載時、地，先後多次
    在附表二編號(七)至(二十)所示之文件上，多次偽造「陳亭宏」之
    署名、指印及掌印，各係於密切接近之時、地實施，行為間
    之獨立性極為薄弱，主觀上當有自始至終於該案件各階段進
    行過程，接續冒用「陳亭宏」名義之意，且侵害同一法益，
    為接續犯。其於附表二編號(七)至(二十)所示文件上，接續偽造署
    押之行為，為其偽造私文書之部分行為；其之其偽造私文書
    之低度行為復為行使偽造私文書之高度行為所吸收，皆不另
    論罪。又其雖同時偽造並行使如附表二編號(七)、(八))所示「
    陳亭宏」名義之文書，惟其被害法益仍僅1個，為單純一罪
    ，此與同時偽造不同被害人之文書或支票時，因有侵害數個
    人法益，係一行為觸犯數罪名者迴異（最高法院73年度台上
    字第3629號判例意旨參照）。
  4.被告所犯上開3次行使偽造私文書罪、1次偽造署押罪間，犯
    意各別，行為互殊，應以分論併罰。
(三)、爰審酌被告恣意冒用「林宗凱」之名義，偽造如附表二編號
    (一)至(三)所示之文書，向慶賓公司、好好公司承租自用小客車
    使用，並於交通事故發生後及為警查獲持有毒品案件時，分
    別冒名「林宗凱」、「陳亭宏」名義應訊，並於附表二編號
    (四)至(二十)所示之文件上，分別偽造「林宗凱」、「陳亭宏」之
    署名、指印及掌印，其所為除已足生損害於林宗凱、陳亭宏
    本人外，更已使司法機關錯誤開啟訴追對象，浪費司法資源
    ，進而危及司法之公正性及正確性，其行為實屬不該，本不
    宜寬貸，惟考量被告前無因刑事案件受刑之執行之紀錄，有
    臺灣高等法院被告前案紀錄表1紙在卷足憑，素行非劣，犯
    後坦承一切犯行，犯後態度良好，犯罪之動機、目的在於規
    避刑事及行政處罰，造成被害人之損害，並損及司法機關處
    理刑事案件之正確性，斟酌其生活狀況、智識程度等一切情
    狀，分別量處如主文所示之刑及諭知易科罰金之折算標準，
    並定其應執行之刑。又於98年12月30日修正公布前刑法第41
    條第8項固規定數罪併罰，其應執行之刑未逾6月者，亦適用
    同條第1項之規定，亦即數罪併罰應執行之刑逾6月者，不得
    諭知易科罰金，惟該項規定業經司法院於98年6月19日公布
    之釋字第662號解釋宣告違憲，並自該解釋公布之日起失其
    效力，是於98年12月30日修正公布、於99年1月1日施行之刑
    法第41條第1項前段、第8項分別規定：「犯最重本刑為五年
    以下有期徒刑以下之刑之罪，而受六月以下有期徒刑或拘役
    之宣告者，得以新臺幣一千元、二千元或三千元折算一日，
    易科罰金」、「第一項至第四項及第七項之規定，於數罪併
    罰之數罪均得易科罰金或易服社會勞動，其應執行之刑逾六
    月者，亦適用之。」，且98年12月30日修正公布、99年1月1
    日施行之刑法施行法第3條之3亦明定：「刑法第41條及第42
    條之1之規定，於中華民國98年12月15日刑法修正施行前已
    裁判確定之處罰，未執行或執行未完畢者，亦適用之。」，
    是本件被告所犯如附表所示之案件，經定應執行刑後，仍得
    諭知易科罰金之折算標準，併此敘明。
(四)、末查，附表二所示文件上，偽造之「林宗凱」署名共7枚、
    指印共2枚及偽造之「陳亭宏」署名19枚、指印40枚暨掌印2
    枚，依刑法第219條之規定，不問是否屬犯人所有，應併予
    宣告沒收。至於附表二編號(一)至(三)所示偽造「林宗凱」名義
    之中華民國小客車租賃定型化契約、賠償切結書及編號(七)、
    (八)所示偽造「陳亭宏」名義之「自願搜索同意書」、「夜間
    詢問同意書」，固係被告犯罪所生之物，惟業分別交付慶賓
    公司、好好公司及執行搜索、製作警詢筆錄之司法警察而行
    使之，已非被告所有之物，爰不予宣告沒收。
據上論斷，應依刑事訴訟法第273條之1第1項、第284條之1、第
299條第1項前段、第300條，刑法第216條、第210條、第217條第
1項、第41條第1項前段、第8項、第219條、第51條第5款、第9款
，刑法施行法第3條之3，判決如主文。
本案經檢察官張成業到庭執行職務。
中    華    民    國    99    年    11    月    30    日
                  刑事第十四庭  法  官  李殷君
以上正本證明與原本無異。
如不服本判決應於收受送達後10日內向本院提出上訴書狀，並應
敘述具體理由；其未敘述上訴理由者，應於上訴期間屆滿後20日
內向本院補提理由書（均須按他造當事人之人數附繕）「切勿逕
送上級法院」。
                                書記官  殷玉芬
中    華    民    國    99    年    12    月    2     日
附錄本判決論罪科刑法條全文：
刑法第216條：
行使第210條至第215條之文書者，依偽造、變造文書或登載不實
事項或使登載不實事項之規定處斷。
刑法第210條：
偽造、變造私文書，足以生損害於公眾或他人者，處5年以下有
期徒刑。
中華民國刑法第217條
偽造印章、印文或署押，足以生損害於公眾或他人者，處3年以
下有期徒刑。
盜用印章、印文或署押，足以生損害於公眾或他人者，亦同。
附表一：被告所犯之罪刑一覽表
┌──┬───────────────────────┬──────┐
│編號│宣告刑之主文                                  │相關犯罪事實│
├──┼───────────────────────┼──────┤
│ 1  │行使偽造私文書罪，處有期徒刑肆月，如易科罰金，│事實欄一之(一)│
│    │以新臺幣壹仟元折算壹日，附表二編號(一)「偽造之署│部分        │
│    │押」欄所示偽造之「林宗凱」署名貳枚、指印壹枚，│            │
│    │沒收之。                                      │            │
├──┼───────────────────────┼──────┤
│ 2  │行使偽造私文書罪，處有期徒刑肆月，如易科罰金，│事實欄一之(二)│
│    │以新臺幣壹仟元折算壹日，附表二編號(二)、(三)「偽造│部分        │
│    │之署押」欄所示偽造之「林宗凱」署名貳枚、指印壹│            │
│    │枚，沒收之。                                  │            │
├──┼───────────────────────┼──────┤
│ 3  │偽造署押罪，處有期徒刑月，如易科罰金，以新臺│事實欄二部分│
│    │幣壹仟元折算壹日，附表二編號(四)至(六)「偽造之署押│            │
│    │」欄所示偽造之「林宗凱」署名枚，沒收之。    │            │
├──┼───────────────────────┼──────┤
│ 4  │行使偽造私文書罪，處有期徒刑肆月，如易科罰金，│事實欄三部分│
│    │以新臺幣壹仟元折算壹日，附表二編號(七)至(二十)「偽造│            │
│    │之署押欄」所示偽造之「陳亭宏」署名拾玖枚、指印│            │
│    │肆拾枚、掌印貳枚，沒收之。                    │            │
└──┴───────────────────────┴──────┘
附表二：
┌──┬──────────┬─────────┬─────────┐
│編號│文    書    名    稱│欄        位      │ 偽 造 之 署 押   │
├──┼──────────┼─────────┼─────────┤
│(一)  │中華民國小客車租賃定│乙方欄、承租人親筆│「林宗凱」署名貳枚│
│    │型化契約書1份       │簽名欄            │、指印壹枚        │
├──┼──────────┼─────────┼─────────┤
│(二)  │中華民國小客車租賃定│承租人還車簽名欄、│「林宗凱」署名及指│
│    │型化契約1份         │承租人姓名欄      │印各壹枚          │
├──┼──────────┼─────────┼─────────┤
│(三)  │賠償切結書1份       │空白處            │「林宗凱」署名壹枚│
├──┼──────────┼─────────┼─────────┤
│(四)  │道路交通事故現場圖1 │右下角空白處      │「林宗凱」署名壹枚│
│    │份                  │                  │                  │
├──┼──────────┼─────────┼─────────┤
│(五)  │臺北市政府警察局信義│被詢問人欄        │「林宗凱」署名壹枚│
│    │交通分隊交通事故談話│                  │                  │
│    │紀錄表1份           │                  │                  │
├──┼──────────┼─────────┼─────────┤
│(六)  │臺北市政府警察局信義│肇事當事人受傷情形│「林宗凱」署名壹枚│
│    │交通分隊道路交通事故│欄                │                  │
│    │補充資料表          │                  │                  │
├──┼──────────┼─────────┼─────────┤
│(七)  │自願搜索同意書1份   │同意受搜索人欄    │「陳亭宏」署名及指│
│    │                    │                  │印各壹枚          │
├──┼──────────┼─────────┼─────────┤
│(八)  │夜間詢問同意書1份   │立書人簽章欄      │「陳亭宏」署名及指│
│    │                    │                  │印各壹枚          │
├──┼──────────┼─────────┼─────────┤
│(九)  │臺北市政府警察局保安│受搜索人簽名欄、犯│「陳亭宏」署名及指│
│    │大隊第五中隊搜索扣押│罪嫌疑人欄、應扣押│印各伍枚          │
│    │筆錄1份             │之物欄、受執行人簽│                  │
│    │                    │名捺印欄、受執行人│                  │
│    │                    │欄                │                  │
├──┼──────────┼─────────┼─────────┤
│(十)  │臺北市政府警察局保安│持有人欄          │「陳亭宏」署名及指│
│    │大隊第五中隊扣押物品│                  │印各壹枚          │
│    │目錄表1份           │                  │                  │
├──┼──────────┼─────────┼─────────┤
│(十一)  │臺北市政府警察局保安│筆錄內文之受詢問人│「陳亭宏」署名枚│
│    │大隊第五中隊99年1月 │欄、同意人簽名捺印│、指印伍枚        │
│    │26日第1次警詢筆錄1份│欄、筆錄末之受詢問│                  │
│    │                    │人欄、各頁騎縫處  │                  │
├──┼──────────┼─────────┼─────────┤
│(十二)  │陳亭宏口卡片影本1份 │空白處            │「陳亭宏」署名及指│
│    │                    │                  │印各壹枚          │
├──┼──────────┼─────────┼─────────┤
│(十三)  │臺北市政府警察局保安│嫌疑人簽章欄      │「陳亭宏」署名及指│
│    │大隊第五中隊蒐證照片│                  │印各壹枚          │
│    │確認文件1份         │                  │                  │
├──┼──────────┼─────────┼─────────┤
│(十四)  │臺北市政府警察局保安│涉嫌人簽章欄      │「陳亭宏」署名及指│
│    │大隊查獲涉嫌毒品危害│                  │印各壹枚          │
│    │防制條例案毒品初步鑑│                  │                  │
│    │驗報告書1份         │                  │                  │
├──┼──────────┼─────────┼─────────┤
│(十五)  │權利告知單1份       │被告知人欄        │「陳亭宏」署名及指│
│    │                    │                  │印各壹枚          │
├──┼──────────┼─────────┼─────────┤
│(十六)  │臺北市政府警察局保安│被通知人簽名捺印欄│「陳亭宏」署名及指│
│    │大隊第五中隊執行拘提│                  │印各壹枚          │
│    │逮捕告知本人通知書1 │                  │                  │
│    │份                  │                  │                  │
├──┼──────────┼─────────┼─────────┤
│(十七)  │臺北市政府警察局保安│被通知人簽名捺印欄│「陳亭宏」署名及指│
│    │大隊第五中隊執行拘提│                  │印各壹枚          │
│    │逮捕告知親友通知書1 │                  │                  │
│    │份                  │                  │                  │
├──┼──────────┼─────────┼─────────┤
│(十八)  │臺北市政府警察局偵辦│受檢人簽名欄      │「陳亭宏」署名及指│
│    │毒品案件尿液檢體委驗│                  │印各壹枚          │
│    │單1份               │                  │                  │
├──┼──────────┼─────────┼─────────┤
│(十九)  │「陳亭宏」指紋卡片1 │各欄位            │「陳亭宏」指印貳拾│
│    │份                  │                  │枚、掌印2枚       │
├──┼──────────┼─────────┼─────────┤
│(二十)  │臺灣臺北地方法院檢察│受訊問人欄        │「陳亭宏」署名壹枚│
│    │署99年1月26日訊問筆 │                  │                  │
│    │錄1份               │                  │                  │
└──┴──────────┴─────────┴─────────┘

司法院資訊處製作；財團法人民間司法改革基金會備份。
